【裁判字號】    95,小上,71
【裁判日期】    951108
【裁判案由】    給付管理費
【裁判全文】
臺灣高雄地方法院民事裁定              95年度小上字第71號
上  訴  人  甲○○
被 上訴 人  宏威大廈管理委員會
法定代理人  楊添源
上列當事人間請求給付管理費事件，上訴人對於民國95年9 月18
日本院高雄簡易庭95年度雄小字第5230號第一審小額民事判決提
起上訴，本院裁定如下：
    主  文
上訴駁回。
第二審訴訟費用新台幣壹仟伍佰元由上訴人負擔。
    理  由
一、按小額訴訟事件，對於第一審裁判之上訴，非以其違背法令
    為理由，不得為之；次按上訴狀內應記載上訴理由，表明下
    列各款事項：（一）原判決所違背之法令及其具體內容（二
    ）依訴訟資料可認為原判決有違背法令之具體事實，民事訴
    訟法第436 條之24第2 項、第436 條之25分別定有明文。又
    當事人於小額訴訟程序提起上訴，如依民事訴訟法第436 之
    32 條 第2 項準用同法第468 條規定，以第一審判決有不適
    用法規或適用法規不當為理由時，其上訴狀或理由書應有具
    體之指摘，並揭示該法規之條項或其內容；若係成文法以外
    之法則，應揭示該法則之旨趣；倘為司法院解釋或最高法院
    之判例，則應揭示該判解之字號或其內容；如以民事訴訟法
    第436 之32條第2 項準用同法第469 條第1 款至第5 款所列
    各款情形為理由時，其上訴狀或理由書，應揭示合於該條款
    之事實。上訴狀或理由書如未依此項方法表明者，或其所表
    明者，顯與上開法條規定不相合時，即難認為已對第一審判
    決之違背法令有具體之指摘，其上訴自難認為合法（最高法
    院71年度臺上字第314 號判例意旨參照）。再者，當事人對
    於小額訴訟事件提起上訴時，按民事訴訟法第436 條之24第
    2 項、第436 條之25規定，其上訴非但應以違背法令為理由
    ，並應具體表明原判決違背法令之事實及內容，是就此法律
    審性質而言，核與第三審處理程式相符，倘當事人提起小額
    訴訟第二審上訴，其上訴狀未依上揭規定，提出合於該條各
    款事由者，其未提出理由之效果及處理程序，自應準用同法
    第471 條第1 項之規定，即上訴人應於提起上訴後20日內，
    提出上訴理由書於原審法院，未提出者，毋庸命其補正，可
    逕以裁定駁回上訴。
二、上訴意旨略以：被上訴人未依法成立管理組織，無當事人能
    力，報備證明並無實質認定效力，且依公寓大廈管理條例之
    規定，被上訴人之主任委員任期已屆滿2 年，依法應改選而
    未改選，已視同解任，原主任委員再為續任自屬非法，及宏
    威大廈93年未曾召開區分所有權人會議亦違反規定。又94年
    8 月29日宏威大廈區分所有權人會議，未依前開條例之相關
    規定合法通知各區分所有權人，及未以書面載明開會內容，
    且參加會議人數亦未達法定人數，是該次會議決議及選舉應
    屬無效，被上訴人之主張應無理由，為此提起上訴，並聲明
    ：廢棄原判決，駁回被上訴人之訴等語。
三、經查，原審就上訴人應繳交管理費之理由，已查明並於判決
    理由斟酌全辯論意旨而詳為論述，上訴人仍執陳詞提起本件
    上訴，已屬無據。本件上訴雖表明上訴理由，惟核其主張被
    上訴人召集區分所有權人會議未為合法通知、參加會議人數
    未達法定人數等上訴意旨均屬指摘原審認定事實之範圍，並
    未以原審判決有何違背法令為理由，亦未具體指明原審判決
    有如何不適用法規或適用法規不當，或有民事訴訟法第469
    條第1 款至第5 款所稱當然違背法令之情事，及符合該條款
    要件之具體事實，揆諸前揭說明，其上訴難認為合法。再上
    訴人主張區分所有權人會議因召集程序違法或無召集權人所
    為召集，其決議應屬得撤銷或無效等，若果屬實，則於上訴
    人對該決議提起撤銷或確認不存在之訴前，亦不得於本案主
    張，併予敘明。此外，參以上訴人於95年9 月27日提起本件
    上訴，迄今已逾20日，仍補正未提出符合前揭說明所示之上
    訴理由，自應逕以裁定駁回上訴。
四、末按於小額訴訟之上訴程序，法院為訴訟費用之裁判時，應
    確定其費用額，民事訴訟法第436 條之19第1 項、第436 條
    之32第1 項規定甚明。本件第2 審裁判費用為1,500 元，應
    由上訴人負擔，爰併予確定。
五、據上論結：本件上訴為不合法，依民事訴訟法第436 條之32
    第1 項、第2 項、第436 條之19第1 項、第444 條第1 項前
    段、第95條、第78條，裁定如主文。
中    華    民    國    95    年    11    月    8     日
                  民事第五庭審判長法  官  李昭彥
                                  法  官  陳銘珠
                                  法  官  柯彩燕
正本係照原本作成。
本裁定不得抗告。
中    華    民    國    95    年    11    月    8     日
                                  書記官  王紀芸


司法院資訊處製作；財團法人民間司法改革基金會備份。
